【裁判字號】    99,訴,564
【裁判日期】    991208
【裁判案由】    毒品危害防制條例
【裁判全文】
臺灣高雄地方法院刑事判決               99年度訴字第564號
公  訴  人  臺灣高雄地方法院檢察署檢察官
被      告  黃一成
選任辯護人  張清雄律師
被      告  宣淑慧
指定辯護人  本院公設辯護人  陳信凱
上列被告等因違反毒品危害防制條例案件，經檢察官提起公訴（
98年度偵字第28073 、30007 號），本院判決如下：
    主  文
黃一成共同犯如附表編號1 至3 「罪名」欄所示之販賣第二級毒
品罪，共參罪，各處有期徒刑柒年陸月。扣案如附表編號1 至3
「應沒收之物」欄所示之物，均分別沒收之。未扣案如附表編號
1 至3 「應沒收或抵償之物」欄所示之財物，均分別與宣淑慧連
帶沒收之，如全部或一部不能沒收時，均應分別以其與宣淑慧之
財產連帶抵償之；又共同犯如附表編號4 「罪名」欄所示之販賣
第一級毒品罪，處有期徒刑拾伍年陸月，褫奪公權捌年。扣案如
附表編號4 「應沒收之物」欄所示之物，均沒收之。未扣案如附
表編號4 所示之財物，均與宣淑慧連帶沒收之，如全部或一部不
能沒收時，均應以其與宣淑慧之財產連帶抵償之；又犯如附表編
號5 、6 「罪名」欄所示之販賣第一級毒品罪，共貳罪，各處有
期徒刑拾伍年陸月，各褫奪公權捌年。扣案如附表編號6 「應沒
收銷燬之物」欄所示之物，沒收銷燬之。扣案如附表編號5 、6
「應沒收之物」欄所示之物，均分別沒收之。未扣案如附表編號
5 、6 「應沒收或抵償之物」欄所示之財物，應分別沒收之；如
全部或一部不能沒收時，應分別以其財產抵償之。應執行有期徒
刑貳拾伍年。褫奪公權捌年。扣案如附表編號6 「應沒收銷燬之
物」欄所示之物，應沒收銷燬之。扣案門號0000000000號之BenQ
牌、門號0000000000號大陸雙卡行動電話各壹支（均含SIM 卡）
、電子磅秤壹台、分裝袋貳包、糖粉參包，均沒收之。未扣案販
賣毒品所得共計新臺幣壹萬參仟伍佰元，沒收之（其中新台幣捌
仟伍佰元，應與宣淑慧連帶沒收之），如全部或一部不能沒收時
，應以其財產抵償之（其中新台幣捌仟伍佰元，應與宣淑慧之財
產連帶抵償之）。
宣淑慧共同犯如附表編號1 至3 「罪名」欄所示之販賣第二級毒
品罪，共參罪，均累犯，各處有期徒刑柒年陸月。扣案如附表編
號1 至3 「應沒收之物」欄所示之物，均分別沒收之。未扣案如
附表編號1 至3 「應沒收或抵償之物」欄所示之財物，均分別與
黃一成連帶沒收之，如全部或一部不能沒收時，均應分別以其與
黃一成之財產連帶抵償之；又共同犯如附表編號4 「罪名」欄所
示之販賣第一級毒品罪，累犯，處有期徒刑拾伍年陸月。褫奪公
權捌年。扣案如附表編號4 「應沒收之物」欄所示之物，均沒收
之。未扣案如附表編號4 「應沒收或抵償之物」欄所示之財物，
與黃一成連帶沒收之，如全部或一部不能沒收時，應以其與黃一
成之財產連帶抵償之。應執行有期徒刑貳拾貳年。褫奪公權捌年
。扣案門號0000000000號BenQ牌、門號0000000000號大陸雙卡行
動電話各壹支（均含SIM 卡）、電子磅秤壹台、分裝袋貳包、糖
粉參包，均沒收之。未扣案販賣毒品所得共計新臺幣捌仟伍佰元
，應與黃一成連帶沒收之，如全部或一部不能沒收時，應以其與
黃一成之財產連帶抵償之。
宣淑慧其餘被訴於民國九十八年九月十六日販賣第一級毒品罪予
許晉銘部分無罪。
    事  實
一、宣淑慧前因施用毒品等案件，經本院分別以94年度訴字第12
    04號、94年度易字第846 號，判處有期徒刑8 月、1 年2 月
    確定，及本院95年度訴字第920 號，分別判處有期徒刑8 月
    、5 月，並定應執行有期徒刑1 年確定。嗣本院94年度訴字
    第12 04 號、94年度易字第846 號經分別減刑為有期徒刑4
    月、7 月，並定應執行有期徒刑10月確定，本院95年度訴字
    第920 號部分，則分別減為有期徒刑4 月、2 月又15日，並
    定應執行有期徒刑6 月確定，經接續執行，甫於民國96年11
    月11日縮刑期滿執行完畢。
二、詎仍不知悔改，與黃一成均明知海洛因、甲基安非他命係經
    政府公告，列為毒品危害防制條例所定之第一、二級毒品，
    未經許可不得持有、販賣。竟共同基於販賣第二級毒品甲基
    安非他命以營利之犯意，分別於附表編號1 至3 所示時間，
    由許晉銘、梁溫從分別以渠等所使用門號0000000000、0000
    000000號之行動電話，與黃一成所持用門號0000000000 號
    之行動電話聯絡後，分別約在附表編號1 至3 所示地點，以
    附表編號1 至3 所示之方式，向黃一成、宣淑慧購買如附表
    編號1 至3 所示金額之甲基安非他命，前後共3 次（交易時
    間、地點、方式及金額，均詳如附表編號1 至3 「販賣時間
    、地點、方式及金額」欄所示）。
三、黃一成、宣淑慧又共同基於販賣第一級毒品海洛因以營利之
    犯意，於附表編號4 所示時間，由郭春足以其所使用門號00
    00000000號之行動電話，先與黃一成所持用門號0000000000
    號聯絡購買海洛因，因黃一成當時人在台南縣關廟鄉，遂請
    郭春足與宣淑慧聯絡，郭春足即改撥打門號0000000000號之
    行動電話與宣淑慧聯絡後，約在高雄市左營區○○○路214
    號社區中庭，由宣淑慧交付海洛因1 包予郭春足，並向郭春
    足收取1000元。
四、黃一成另基於販賣第一級毒品海洛因以營利之犯意，分別於
    附表編號5 、6 所示時間，分別由郭春足、許晉銘以其等所
    使用門號0000000000、0000000000號之行動電話，與黃一成
    所持用門號0000000000號之行動電話聯絡後，約在附表編號
    5 、6 所示地點，分別向黃一成購買如附表編號5 、6 所示
    金額之海洛因各1 次。
五、嗣經警長期監控蒐證，並依法實施通訊監察後，於98年9 月
    16日17時42分許，持本院核發之搜索票，在黃一成、宣淑慧
    位於高雄市左營區○○○路214 號3 樓之2 號租屋處執行搜
    索，當場扣得黃一成所有，預備供販賣之海洛因1 包（驗後
    淨重1.69公克）、供分裝毒品用之電子磅秤1 台、分裝袋2
    包、糖粉3 包，及供聯絡販賣毒品使用門號0000000000號之
    BenQ牌、門號0000000000號之大陸雙卡行動電話各1 支，及
    與本案犯罪無關之甲基安非他命1 包、殘渣袋17個、甲基安
    非他命吸食器1 個、新台幣（下同）151900元，及摩托羅拉
    牌、E-MOBILE牌、ELYIA 牌、VK牌、G-PLUS牌行動電話各1
    支、NOKIA 牌行動電話2 支，及另在宣淑慧身上扣得與本案
    犯罪無關之現金1200元，並循通訊監察譯文內容追查，而獲
    悉上情。
六、案經行政院海巡署海洋巡防總局第十三海巡隊、台中縣政府
    太平分局報請臺灣高雄地方法院檢察署檢察官偵查起訴。
    理  由
壹、證據能力部分
一、按被告以外之人於偵查中向檢察官所為陳述，除顯有不可信
    之情況者外，得為證據，刑事訴訟法第159 條之1 第2 項定
    有明文。本件證人梁溫從、許晉銘、郭春足於檢察官偵查中
    所為之陳述，其等未曾提及檢察官在偵查時有不法取供之情
    形，反對該項供述得具有證據能力，亦未釋明上開供述有顯
    不可信之情況，依上說明，其等於偵查中之證言自均具有證
    據能力。
二、按被告以外之人於檢察事務官、司法警察官或司法警察調查
    中所為之陳述，與審判中不符時，其先前之陳述具有較可信
    之特別情況，且為證明犯罪事實存否所必要者，得為證據，
    刑事訴訟法第159 條之2 定有明文。本件證人梁溫從於警詢
    中證稱：伊打電話給綽號「成哥」（指黃一成）及他女友綽
    號「姐仔」（指宣淑慧）是向他們購買甲基安非他命等語（
    見警一卷第145 頁），且於檢察官訊問時亦具結證稱98年8
    月27日的監聽譯文內容是向黃一成聯絡表示要購買2 包500
    元之甲基安非他命，後來是宣淑慧拿給伊…98年8 月28日的
    監聽譯文內容是向黃一成聯絡要購買500 元甲基安非他命，
    後來由宣淑慧拿給伊，2 次錢都是交給宣淑慧（98偵28073
    卷第5 頁），惟其於本院審理時改稱當時有向黃一成、宣淑
    慧借錢，電話內容是在談要還他們錢，原本有要向他們買毒
    品，後來沒買到云云（本院卷第138 、141 頁），證人許晉
    銘於警詢中亦證稱98年8 月26日與黃一成之通話內容是到他
    住處購買6000元甲基安非他命，另於98年9 月16日向黃一成
    購買4000元海洛因（警一卷第84頁、第89頁背面），且於檢
    察官訊問時具結證稱98年8 月26日監聽譯文內容是與黃一成
    電話聯絡後到他與宣淑慧住處購買6000元甲基安非他命，錢
    是交給宣淑慧，另於98年9 月16日則向黃一成購買1 包4000
    元的海洛因（98偵28073 卷第10至11、202 至203 頁），惟
    其於本院審理時改稱沒有向黃一成、宣淑慧購買毒品，電話
    內容是要去找他們拿包檳榔用的紅灰云云（本院卷第200 至
    230 頁），其等於警詢中及本院審理時之供述已有前後陳述
    不符之情形，本院審酌其等於警詢中之證述距案發日較近，
    當時記憶自較深刻，又與上揭檢察官訊問時之證述內容相符
    ，且較無來自被告2 人同庭在場之壓力而出於虛偽不實，或
    事後串謀而故迴護被告2 人之機會，揆諸上開說明，是其等
    於警詢中所為之陳述，客觀上應具有較可信之特別情況，且
    亦為證明犯罪事實存否所必要，依上揭規定，其等於警詢中
    之證言自有證據能力。
三、按被告以外之人於審判外之陳述雖不符刑事訴訟法第159 條
    之1 至之4 等四條之規定，而經當事人於審判程序同意作為
    證據，法院審酌該言詞陳述或書面陳述作成時之情況，認為
    適當者，亦得為證據；當事人、代理人或辯護人於法院調查
    證據時，知有刑事訴訟法第159 條第1 項不得為證據之情形
    ，而未於言詞辯論終結前聲明異議者，視為有前項之同意，
    同法第159 條之5 定有明文。本件證人黃一成、宣淑慧（就
    對方而言）均曾於警詢、偵訊時為陳述，其等性質雖屬傳聞
    證據，惟其等所為之上開筆錄內容，業經本院審理時予以提
    示並告以要旨，並經檢察官、辯護人及被告等人表示意見，
    當事人或辯護人已知上述筆錄乃傳聞證據，均未於言詞辯論
    終結前對該等筆錄內容異議，且該2 人於本院審理時，復均
    以證人身份接受交互詰問，依上開規定，是其等於警詢、偵
    訊中之證言應具有證據能力。
四、按被告之自白，非出於強暴、脅迫、利誘、詐欺、疲勞訊問
    、違法羈押或其他不當方法，且與事實相符者，得為證據，
    刑事訴訟法第156 第1 項定有明文。本件被告黃一成於警詢
    中之供述，是出於其自由意思，警方並無強暴、脅迫、利誘
    、詐欺、疲勞訊問、違法羈押或其他不當方法等非法取供之
    情，業經本院99年5 月24日勘驗被告黃一成警詢錄音光碟在
    案，有勘驗筆錄在卷可稽（本院卷第44至62頁），且其供述
    與宣淑慧共同販賣甲基安非他命之內容（本院卷第55、61頁
    ），復與事實相符，是被告黃一成上揭警詢中之供述，應有
    證據能力。
五、又卷附被告黃一成、宣淑慧所使用門號0000000000、000000
    0000號之行動電話分別與許晉銘、梁溫從、郭春足所使用門
    號0000000000、0000000000、0000000000號之行動電話之通
    訊監察譯文，均係經法院核發通訊監察書後，依法執行通訊
    監察所獲得，譯文內容亦分別為被告黃一成、宣淑慧與許晉
    銘、梁溫從、郭春足等人之對話，且被告黃一成、宣淑慧，
    及其等辯護人復不爭執上揭通訊監察譯文之證據能力（本院
    卷第289 至298 頁），依法即有證據能力。
六、被告以外之人，於審判外之言詞或書面陳述，除法律有規定
    者外，不得作為證據，刑事訴訟法第159 條第1 項定有明文
    。本件證人郭春足於警詢中之陳述（警一卷第58至64頁），
    屬於被告以外之人於審判外之言詞陳述，惟郭春足上揭警詢
    中陳述向被告黃一成、宣淑慧購買海洛因，與其於檢察官訊
    問及本院審理時亦均具結證稱向被告黃一成、宣淑慧購買海
    洛因之內容（98偵28073 卷第15至17、195 至197 頁、本院
    卷第129 至134 頁），大致相符，且查無上開例外得以之作
    為證據之各種情形，其所為警詢中之陳述應無證據能力。
貳、有罪部分
    訊據被告黃一成固供稱伊認識許晉銘、梁溫從、郭春足等人
    ，亦曾持用門號0000000000號之行動電話分別與其等有卷附
    通訊監察譯文內容之對話等語，被告宣淑慧則供稱伊曾與許
    晉銘、梁溫從、郭春足在住處樓下碰面，並曾向梁溫從拿取
    500 元等語，惟均矢口否認有販賣毒品甲基安非他命予許晉
    銘、梁溫從，及販賣海洛因郭春足，被告黃一成並否認販賣
    毒品海洛因予許晉銘之犯行，被告黃一成辯稱伊98年8 月26
    日與許晉銘聯絡後，是否有聯絡宣淑慧叫她拿毒品予許晉銘
    忘記了，及梁溫從曾向伊借錢，不知道梁溫從在電話中提到
    「那個2 啦」、「弄給它漂亮一點」、「今天只要用500 」
    等語所指為何，伊98年9 月11日與郭春足聯絡後，是否有叫
    宣淑慧與郭春足見面忘記了，而郭春足98年9 月16日電話聯
    絡是要還錢給伊，但忘記是否有見到面，以及伊於98年9 月
    16日與許晉銘通聯對話內容為何已忘記，但應是幫許晉銘購
    買包檳榔用的紅灰云云，被告宣淑慧則辯稱伊忘記與許晉銘
    在明華一路住處樓下碰面的日期是否為98年8 月26日，及伊
    與梁溫從碰面是要拿小孩衣服給他，並代黃一成向他收要還
    的錢，伊沒有向郭春足拿錢，也沒有拿海洛因予他云云。經
    查：
一、被告黃一成、宣淑慧共同販賣第二級毒品甲基安非他命予許
    晉銘部分（即附表編號1）
  (一)被告黃一成於警詢中供稱我與宣淑慧有一起販賣甲基安非他
    命…許晉銘向我購買甲基安非他命，他是打門號0000000000
    號之行動電話聯絡我後，約在高雄市左營區○○○路214 號
    住處樓下附近交易等語（警一卷第6 頁背面至第7 頁），核
    與證人許晉銘於警詢及檢察官訊問時具結證稱伊98年8 月26
    日15時37分，先以門號0000000000號之行動電話與被告黃一
    成所使用門號0000000000號之行動電話聯絡購買甲基安非他
    命後，隨後即前往高雄市左營區○○○路214 號樓下，由宣
    淑慧交付甲基安非他命1 包予伊，並向伊收取6000元等節（
    警一卷第89頁背面、98偵28073 卷第11、202 頁），大致相
    符，是被告黃一成上揭警詢中自白與宣淑慧共同販賣甲基安
    非他命予許晉銘乙節，核與事實相符，應堪採信。
  (二)另從卷附通訊監察譯文顯示，許晉銘使用門號0000000000號
    之行動電話與被告黃一成所使用門號0000000000號之行動電
    話於98年8 月26日15時37分之通話內容，許晉銘（下簡稱許
    ）：「喂！成哥（指黃一成）」、黃一成（下簡稱黃）：「
    嗯」、許：「你有在嗎？」、黃：「我不在ㄟ」、許：「你
    不在是嗎？啊你現在人在那裡？」、黃：「在外面，我那個
    （指宣淑慧）在啦」、許：「我要先跟你拿一個，因為我要
    送過去旗山那裡」、黃：「我跟你講你回去家裡跟我那個拿
    」、許：「這樣是嗎？這樣好回去家裡拿」、黃：「你先打
    ，你就電話說你要過去找她就好，我打電話跟她講一下」、
    許：「好」（警一卷第100 頁），而上揭通話中許晉銘所提
    到「要先拿一個」，是指要向黃一成購買甲基安非他命6000
    元乙節，復據證人許晉銘於檢察官訊問時具結證述在卷（98
    偵28073 卷第11頁），而被告黃一成與許晉銘上揭通話結束
    後，隨即於同日15時37分以門號0000000000號之行動電話，
    撥打宣淑慧所使用門號0000000000號之行動電話，通話內容
    為，黃：「喂」、宣淑慧（下簡稱宣）：「講啊」、黃：「
    那個明仔（指許晉銘）要過去」、宣：「好」、黃：「明仔
    要過去啦」、宣：「好」、黃：「這樣過去再講啦」、宣：
    「嗯」（警一卷第45頁），而許晉銘於檢察官訊問時亦具結
    證稱98年8 月26日當天因為黃一成不在家，我就找宣淑慧，
    只要我說「買一個」，黃一成就知道我要買毒品，因為我在
    他們家聊天時，黃一成說電話裡不要講的很明白等語（98偵
    28073 卷第202 頁），顯見許晉銘與黃一成通話後，黃一成
    隨即以行動電話與宣淑慧聯絡，並告知許晉銘將過去找她購
    買毒品事宜。而被告黃一成、宣淑慧於本院審理過程，亦未
    曾提及其等與許晉銘間有何過節、嫌隙，衡情許晉銘應無甘
    冒偽證之風險而設詞誣陷被告2 人之理。是證人許晉銘上開
    證述，核與上揭通訊監察譯文內容，大致相符，亦堪採信。
  (三)被告黃一成雖於本院審理時改口辯稱伊98年8 月26日與許晉
    銘聯絡後，是否有叫許晉銘向宣淑慧拿毒品伊忘記了云云，
    被告宣淑慧則辯稱忘記與許晉銘於住處樓下碰面的日期云云
    。惟查，從被告黃一成與許晉銘結束上揭通話後，隨即同日
    15時37分撥打電話予宣淑慧，告知許晉銘將過去找她，顯見
    被告黃一成於本院審理時改口辯稱當天是否有叫許晉銘去找
    宣淑慧拿毒品伊忘記了云云，顯屬事後卸責之詞，不堪採信
    。而許晉銘於98年8 月26日15時37分許與被告黃一成通話結
    束後，即前往黃一成、宣淑慧位於高雄市左營區○○○路21
    4 號住處樓下，將6000元交給宣淑慧，並向她拿取甲基安非
    他命1 包乙節，業據證人許晉銘於檢察官訊問時具結證述在
    卷（98偵28073 卷第202 頁），且從上揭許晉銘以門號0000
    000000號之行動電話與被告黃一成所使用門號0000000000號
    之通話紀錄時間，及黃一成隨後撥打門號0000000000號之行
    動電話予宣淑慧告知許晉銘將前往其等住處之通話時間，均
    在98年8 月26日15時37分左右，顯見被告宣淑慧交付價值60
    00元之甲基安非他命1 包予許晉銘之日期，應為98年8 月26
    日無誤。是被告宣淑慧辯稱忘記與許晉銘於住處樓下碰面之
    日期云云，亦係卸責之詞，自難採信。
  (四)證人許晉銘雖於本院審理時改稱伊沒有向黃一成、宣淑慧購
    買甲基安非他命，伊在與黃一成電話中提到「拿一個」，是
    指請黃一成幫忙買一桶包檳榔用的紅灰，伊是找宣淑慧拿紅
    灰云云。經查，許晉銘、黃一成、宣淑慧等人於本院審理前
    之警詢、檢察官偵訊，甚至被告黃一成、宣淑慧於本院準備
    程序時，均從未曾提及許晉銘曾委託其等代為購買紅灰之情
    ，是證人許晉銘於本院審理時改口證稱與黃一成上揭通話內
    容是請黃一成代購紅灰，是否堪信，令人懷疑。又許晉銘與
    黃一成上揭通話內容，是要向黃一成購買甲基安非他命，電
    話中提到「拿一個」是指買甲基安非他命6000元，這次聯絡
    完是到他們住處樓下向宣淑慧拿甲基安非他命，並將錢交給
    宣淑慧乙節，業據證人許晉銘迭於警詢、檢察官訊問時具結
    證述在卷（警一卷第89頁背面、98偵28073 卷第11、202 頁
    ），況許晉銘與被告黃一成上揭通話內容若果真是要黃一成
    代購紅灰，則當可在電話中明講即可，殊無刻意以暗語溝通
    之理。是證人許晉銘於本院審理中改稱伊是指請黃一成幫忙
    買一桶包檳榔用的紅灰云云，顯與事實不符，自難採信。
二、被告黃一成、宣淑慧共同販賣第二級毒品甲基安非他命予梁
    溫從部分（即附表編號2、3）
  (一)梁溫從分別於98年8 月27日17時6 分許、同年月28日19時31
    分許，以其所持用門號0000000000號之行動電話與被告黃一
    成所使用門號0000000000號之行動電話聯絡購買毒品後，分
    別約在高雄市左營區○○○路214 號社區中庭，由被告宣淑
    慧分別交付甲基安非他命1 包予梁溫從，並向他各收取1000
    元、500 元，前後共2 次之事實，業據證人梁溫從於檢察官
    訊問具結證述在卷（98偵28073 卷第5 至6 頁），且於本院
    審理時亦具結證稱98年8 月27日有拿錢給宣淑慧，電話中提
    到「2 」是要向黃一成買2 包500 元甲基安非他命的意思，
    是宣淑慧將甲基安非他命交給伊，98年8 月28日與黃一成的
    通話，也是要向黃一成買甲基安非他命，最後一通電話是宣
    淑慧接的等語（本卷第143 至145 頁），核與被告黃一成於
    警詢中供稱我與宣淑慧有一起販賣甲基安非他命…梁溫從是
    向我購買甲基安非他命等語（警一卷第6 頁背面），且證人
    梁溫從與被告2 人，亦無過節，甚至黃一成更供稱曾與梁溫
    從一起工作、喝酒（本院卷第311 頁），衡情證人梁溫從應
    無甘冒偽證之風險而設詞誣陷被告2 人之理。是證人梁溫從
    上揭證述，應堪採信。
  (二)另從卷附通訊監察譯文顯示，梁溫從使用門號0000000000號
    之行動電話與被告黃一成所使用門號0000000000號之行動電
    話於98年8 月27日17時6 分之通話內容，黃：「喂」、梁溫
    從（下簡稱梁）：「成哥（指黃一成）」、黃：「嗯」、梁
    ：「有在嗎？」、黃：「嗯」、梁：「那個2 啦」、黃：「
    好啊」、梁：「我到了再打給你」、黃：「好」、梁：「弄
    給它漂亮一點」、黃：「好我知道」（警一卷第19頁），及
    同日17時11分之通話內容，黃：「宏仔（指梁溫從）拜託你
    一件事好嗎？」、梁：「怎樣？你講」、黃：「你幫我買一
    包紅糖，砂糖那種的，有嗎？」、梁：「砂糖」、黃：「紅
    糖你知道嗎？」、梁：「我知道」」、黃：「好，我知道」
    （該段通話是黃一成請梁溫從順便幫忙買紅糖，與案情無關
    ，詳參警一卷第19頁），隨後於同日17時39分之通話內容，
    黃：「喂」、梁：「到了」、黃：「就叫你進來」、梁：「
    啊」、黃：「你糖有買嗎？」、梁：「有啦，買了」、黃：
    「好」（警一卷第19頁背面），另梁溫從於98年8 月28日19
    時31分以其使用門號0000000000號之行動電話撥打被告黃一
    成所使用門號0000000000號行動電話之通話內容，黃：「喂
    」、梁：「成哥」、黃：「嗯」、梁：「有在嗎？」、黃：
    「有啊」、梁：「歹勢啦，今天弄500 就好了，沒錢」、黃
    ：「好啊」、梁：「我到了再打給你」、黃：「好」（警一
    卷第19頁背面），及同日19時56分之通話內容，梁：「喂！
    怎樣」黃：「宏仔你現在人在那裡？」、梁：「我現在人剛
    到六合路」…黃：「我是說我在樓下等你了」、梁：「這樣
    我趕一下」、黃：「好啦」（警一卷第19頁背面），隨後於
    同日20時3 分，梁溫從以上揭行動電話撥打門號0000000000
    號行動電話聯絡時，由宣淑慧接聽之通話內容，宣：「喂」
    、梁：「到了」、宣：「走進來」、梁：「啊？」、宣：「
    走進來」、梁：「走進去裡面嗎？」、宣：「嗯」、梁：「
    好」（警一卷第20頁），而上揭通話中梁溫從提到「那個2
    啦」、「歹勢啦，今天弄500 就好了」等語，分別是指要向
    黃一成購買甲基安非他命500 元2 包（共1000元）、500 元
    1 包之術語，且該2 次購買毒品都是由宣淑慧交付甲基安非
    他命予梁溫從，並向他收錢等節，復據證人梁溫從於檢察官
    訊問時具結證述在卷（98偵28073 卷第5 頁）。是梁溫從與
    黃一成、宣淑慧上揭通話後，隨即前往其等住處樓下中庭碰
    面，並由宣淑慧將甲基安非他命交予梁溫從，並分別向他收
    取1000元、500 元之事實，亦堪認定。
  (三)被告黃一成雖辯稱梁溫從先前積欠伊1 、2 千元，伊是請宣
    淑慧代收梁溫從償還的錢云云，被告宣淑慧則辯稱伊是幫黃
    一成向梁溫從收取他要還黃一成的錢云云。然黃一成於本院
    交互詰問審理時，對於梁溫從何時向他借錢、借過幾次錢等
    問題，均答稱忘記了，且對於借款金額先稱幾百元，後改稱
    1 、2 千元（本卷第151 至152 頁），顯見梁溫從是否曾向
    黃一成借錢，令人懷疑，否則黃一成豈有對於借錢時間、次
    數均不記得，且對借款金額亦前後陳述不一之理。又被告黃
    一成、宣淑慧從警詢、檢察官訊問，迄本院準備程序終結前
    止，均未曾提及梁溫從有積欠其等金錢情事，且證人梁溫從
    於警詢、檢察官訊問時，亦未曾提過積欠黃一成或宣淑慧金
    錢情事，縱於本院審理時證稱積欠宣淑慧5 千餘元（本院卷
    第136 頁），亦顯與黃一成所辯稱積欠伊金額幾百元或1、2
    千元，及宣淑慧所辯稱梁溫從是欠黃一成錢，並非欠她本人
    不符。是被告黃一成、宣淑慧辯稱梁溫從拿錢給宣淑慧是還
    錢云云，顯不可採。
  (四)證人梁溫從於本院審理時雖改稱98年8 月28日當天與黃一成
    、宣淑慧通話後，並未拿到毒品，當天應是去拿衣服云云。
    惟查，從上揭梁溫從與黃一成於98年8 月28日19時31分、同
    日19時56分，及梁溫從與宣淑慧於同日20時3 分之通話內容
    是要向黃一成購買毒品，業據證人梁溫從於本院具結證述在
    卷（本院卷第136 頁），且從梁溫從上揭98年8 月28日當天
    與黃一成、宣淑慧之通訊監察譯文內容（警一卷第19頁背面
    至20頁），並無隻字片語提及宣淑慧要拿小孩衣物送給梁溫
    從之情，是證人梁溫從改稱當天是拿小孩衣物給梁溫從云云
    ，顯與事實不符，不堪採信。又從98年8 月28日19時56分該
    通之通訊監察譯文內容顯示（詳參警一卷第19頁背面），梁
    溫從當時人應在高雄市○○路附近，距離被告黃一成、宣淑
    慧2 人位於高雄市左營區○○○路214 號3 樓之2 住處，尚
    有一段距離，倘當時黃一成、宣淑慧已無毒品可供販賣，當
    應在電話中請梁溫從勿需前往其等住處，以免撲空。是證人
    梁溫從改稱當天沒拿到毒品云云，亦與常情不符，難以令人
    置信。
三、被告黃一成、宣淑慧共同販賣第一級毒品海洛因予郭春足（
    即附表編號4 ），及被告黃一成販賣第一級毒品海洛因予郭
    春足部分（即附表編號5 ）
  (一)郭春足於98年9 月11日15時26分許，以其所持用門號000000
    0000號之行動電話與被告黃一成所使用門號0000000000號之
    行動電話聯絡購買毒品後，因黃一成當時人在關廟，遂請郭
    春足與宣淑慧聯絡，與宣淑慧約在高雄市左營區○○○路21
    4 號社區中庭，由被告宣淑慧交付海洛因1 包予郭春足，並
    向他收取1000元之事實，業據證人郭春足於檢察官訊問，及
    本院審理時具結證述在卷（98偵28073 卷第16至17頁、本院
    卷第131 頁），而證人郭春足與被告2 人，並無過節，衡情
    證人郭春足應無甘冒偽證之風險而設詞誣陷被告2 人之理。
    是證人郭春足上揭證詞，顯與事實相符，應堪採信。
  (二)另從卷附通訊監察譯文顯示，郭春足使用門號0000000000號
    之行動電話與被告黃一成所使用門號0000000000號之行動電
    話於98年9 月11日15時26分之通話內容，黃：「喂」、郭春
    足（下簡稱郭）：「哥仔（指黃一成）」、黃：「嗯」、郭
    ：「你有在嗎？」、黃：「我在關廟」、郭：「是喔」、黃
    ：「嗯」、郭：「姐仔有在嗎？」、黃：「姐仔應該有喔，
    你給她打打看」、郭：「喔，好」（警一卷第69頁），隨後
    郭春足即以門號0000000000號之行動電話於同日15時27分、
    28分、40分、41分、42分，連續撥打宣淑慧所使用門號0000
    000000號之行動電話，有郭春足所使用門號0000000000號行
    動電話之通聯紀錄（98偵28073 譯文卷第93頁）在卷可稽，
    隨後被告宣淑慧與郭春足於該社區中庭碰面，亦有卷附警方
    蒐證照片6 幀（警聲搜卷第103 至110 頁）在卷可按，且被
    告宣淑慧亦供稱9 月11日當天有拿海洛因予郭春足解癮（本
    院卷第134 頁），是當天郭春足與黃一成、宣淑慧通話後，
    確有與宣淑慧相約見面交易毒品之事實，堪以認定。
  (三)郭春足另於98年9 月16日9 時32分許、同日10時8 分許，以
    其所持用門號0000000000號之行動電話與黃一成所使用門號
    0000000000號之行動電話聯絡購買毒品後，與黃一成約在台
    南縣關廟鄉○○○○○道附近之某廟宇碰面，由黃一成交付
    海洛因1 包予他，並向他收取1000元之事實，復據證人郭春
    足於檢察官訊問，及本院審理時具結證述在卷（98偵28073
    卷第16頁、本院卷第154 至158 頁），而證人郭春足亦具結
    證稱伊打給黃一成都是為了買海洛因，且一手交錢，一手拿
    取海洛因，沒有欠錢（本院卷第158 至159 頁），且被告黃
    一成亦供稱當天與郭春足有相約見面（本院卷第307 頁），
    顯見98年9 月16日郭春足確有以其所持用門號0000000000號
    之行動電話與黃一成所使用門號0000000000號之行動電話聯
    絡後，相約在台南縣關廟鄉○○○○○道附近見面之事實，
    應堪認定。
  (四)而從卷附通訊監察譯文顯示，郭春足使用門號0000000000號
    之行動電話與被告黃一成所使用門號0000000000號之行動電
    話於98年9 月16日9 時32分之通話內容，黃：「喂」、郭：
    「大仔喔（指黃一成）我要拿」、黃：「我在關廟ㄟ不在市
    內」、郭：「關廟喔！關廟那裡啊？」、黃：「在深坑子這
    」、郭：「要怎麼走？」、黃：「你要從關廟交流道下來」
    、郭：「中山高是嗎？」、黃：「南二高」、郭：「南二高
    關廟交流道下去」、黃：「嗯」、郭：「下去再問就好」、
    黃：「你要處理怎樣？」、郭：「我要先處理一張啦」、黃
    ：「好」、郭：「明天等我老婆回來再那個」、黃：「好啦
    」、郭：「我到關廟再打電話問你」、黃：「好」（警一卷
    第17頁）、同日10時8 分之通話內容，黃：「喂」、郭：「
    大仔，我下來喔」、黃：「我跟你講我剛才忘記叫你去找我
    少年仔就好了，因為我現在來到山上，我跟你講我現在下去
    」、郭：「嗯」、黃：「下去的話你要等一下喔」、郭：「
    不然你在那裡我看邊開上去」、黃：「你應該不知道，我們
    去，我也不知道要跟你講那裡，你來深坑子好嗎？」、郭：
    「那裡？」、黃：「深坑子」、郭：「深坑子要怎麼去？」
    、黃：「不然你先在那裡等，我們過去找你，等一下」、郭
    ：「不就在這間廟這裡」、黃：「你說高速公路底下那喔」
    、郭：「嗯」、黃：「好」（警一卷第17頁），且郭春足於
    檢察官訊問及本院審理時並具結證稱上揭通話內容提到「處
    理一張」，就是要向黃一成買1000元海洛因，且稱遭警查扣
    的海洛因就是9 月16日向黃一成購買用剩的（98偵28073 卷
    第196 頁、本院卷第167 頁），是被告黃一成於98年9 月16
    日另在台南縣關廟鄉○○○○○道附近，販賣價值1000元之
    海洛因1 包予郭春足之事實，亦堪認定。
  (五)被告黃一成雖辯稱伊不記得98年9 月11日有叫郭春足與宣淑
    慧聯絡購買海洛因，也不記得98年9 月16日當天有無與郭春
    足見面云云，被告黃一成之辯護人則辯稱郭春足無法清楚描
    述交易地點附近廟宇之外觀，及郭春足當天身上僅帶1000元
    ，扣除過路費後，應無法再向黃一成購買1000元之海洛因等
    語。惟查，郭春足於98年9 月11日15時26分許以其使用門號
    0000000000號之行動電話與被告黃一成所使用門號00000000
    00號之行動電話通話，黃一成向郭春足表示伊人在關廟時，
    郭春足隨即向黃一成詢問宣淑慧是否在家，黃一成則表示應
    該有，並要郭春足打給宣淑慧，此有卷附通訊監察譯文可稽
    （警一卷第69頁），隨後郭春足即以門號0000000000號之行
    動電話於同日15時27分、28分、40分、41分、42分，連續撥
    打宣淑慧所使用門號0000000000號之行動電話，亦有郭春足
    所使用門號0000000000號行動電話之通聯紀錄（98偵28073
    譯文卷第93頁）在卷可按，顯見郭春足與黃一成通話結束後
    ，即與宣淑慧聯絡，是被告黃一成辯稱忘記98年9 月11日當
    天有無叫郭春足與宣淑慧聯絡云云，顯屬事後卸責之詞，且
    與事實不符，不值採信。另從卷附郭春足所使用門號000000
    0000號行動電話之基地台位置，於98年9 月16日9時33 分，
    尚在高雄市○○區○○街23號附近，於同日10時8 分左右，
    則在台南縣關廟鄉○○路168 號附近（98偵28073 譯文卷第
    94頁），而被告黃一成所使用門號0000000000號之行動電話
    之基地台位置則亦在台南縣關廟鄉附近（98偵28073 譯文卷
    第53之1 頁），是郭春足與黃一成於98年9 月16日之通話後
    ，顯有碰面交易毒品，否則郭春足殊無開車從高雄市楠梓區
    遠赴台南縣關廟鄉之理。是被告黃一成辯稱98年9 月16日與
    郭春足通話後，忘記是否與郭春足見面交易毒品云云，亦屬
    事後卸責之詞，難以採信。而證人郭春足雖於本院審理時證
    稱不記得與黃一成相約見面的廟等語。惟查，證人郭春足對
    於台南縣關廟鄉附近之地理位置，並不熟識，此從其與黃一
    成上揭通話中一再詢問黃一成「台南縣關廟鄉要怎麼走？」
    、「中山高是嗎？」、「深坑仔要怎麼走？」等語可知，是
    郭春足於本院審理時對於辯護人關於當時碰面是在什麼廟宇
    ？答稱不知道，實與常情無違。又證人郭春足於本院審理時
    另證稱當天身上僅帶1000元，辯護人進而認郭春足當天扣除
    高速公路通行費後，應無資力再以1000元向黃一成購買毒品
    等語。惟查，郭春足該次向黃一成購買毒品之時間係在98年
    9 月16日，距離其99年8 月25日在本院接受交互詰問已近1
    年，對於98年9 月16日當天身上所攜帶現金數額能否清楚記
    憶，令人懷疑。況一般汽車駕駛人在車上習慣性會放置一些
    高速公路通行票或零錢，以供備用，此乃眾所周知之事實，
    是縱證人郭春足於本院證稱當天身上僅帶1000元，然其並非
    不可以車上平常置放之通行票或零錢支付收費站之通行費，
    是辯護人上揭主張，亦不足為被告黃一成有利之認定。
  (六)被告宣淑慧先辯稱伊是拿海洛因給郭春足解癮，沒有賣他云
    云。惟查，郭春足與被告黃一成、宣淑慧並無交情，電話聯
    絡都是為了購買毒品乙節，業據證人郭春足於本院審理時具
    結證述在卷（本院卷第159 頁），且被告宣淑慧日常生活之
    經濟來源是靠以其房屋抵押貸款，復據被告宣淑慧供述在卷
    （98偵28073 卷第27頁），足見經濟狀況非佳，而海洛因毒
    品價格昂貴，衡情被告宣淑慧當無免費提供毒品給毫無交情
    之郭春足施用之理。況轉讓毒品乃違法行為，倘經警查獲，
    當遭移送究辦，被告宣淑慧乃成年人，且心智正常，對此當
    無諉為不知之理。是被告宣淑慧辯稱伊是將海洛因無償轉讓
    予郭春足施用云云，顯與常理不符，自難採信。
四、被告黃一成販賣第一級毒品海洛因予許晉銘部分（即附表編
    號6 ）
  (一)許晉銘於98年9 月16日15時36分許，以其所持用門號000000
    0000號之行動電話與被告黃一成所使用門號0000000000號之
    行動電話聯絡購買毒品後，約在黃一成、宣淑慧（無證據證
    明有犯意聯絡，詳參本判決理由欄參部分所述）位於高雄市
    左營區○○○路214 號3 樓之2 住處，由黃一成交付海洛因
    1 包予許晉銘之事實，業據證人許晉銘於檢察官訊問具結證
    述在卷（98偵28073 卷第10、203 頁），而許晉銘與黃一成
    係朋友關係，業據被告黃一成供述在卷（98偵28073 卷第32
    頁），衡情應無甘冒偽證之風險而設詞誣陷被告黃一成之理
    。是證人許晉銘上揭證述，應堪採信。
  (二)另從卷附通訊監察譯文顯示，許晉銘使用門號0000000000號
    之行動電話與被告黃一成所使用門號0000000000號之行動電
    話於98年9 月16日15時36分之通話內容，黃：「喂」、許晉
    銘（下簡稱許）：「成哥（指黃一成），你有在家嗎？」、
    黃：「有啊」、許：「這樣我等一下過去找你一下」、黃：
    「好啊」（98偵28073 譯文卷第88之1 頁），而從卷附黃一
    成所使用門號0000000000號之行動電話基地台位置顯示，從
    當日12時53分起迄17時9 分止，該門號行動電話一直在高雄
    市○○區○○路附近使用（即黃一成住處附近），且許晉銘
    所使用門號0000000000號之行動電話基地台位置顯示，從當
    日15時36分時起迄16時2 分止，使用人從高雄市三民區○○
    ○路139 號附近移動至高雄市左營區○○○路210 號附近（
    即黃一成住處附近），顯見許晉銘與被告黃一成上揭通話後
    ，確有見面之事實。而許晉銘於當日17時42分許，在高雄市
    左營區○○○路、富民路口被告黃一成住處附近遭警查獲，
    並當場從其身上查扣海洛因1 包，亦有台中縣政府太平分局
    搜索扣押筆錄在卷可稽（警一卷第92至95頁），且該包海洛
    因是許晉銘以4000元向黃一成購得，復據證人許晉銘於警詢
    、檢察官訊問時具結證述在卷（警一卷第84頁、98偵28073
    卷第10頁）。是許晉銘當天向黃一成購買海洛因毒品之事實
    ，應堪認定。
  (三)證人許晉銘雖於本院審理時改稱黃一成是幫伊購買包檳榔用
    的紅灰，在警詢、檢察官指證黃一成販賣毒品給伊是怕遭警
    方移送販賣毒品云云，被告黃一成亦改口辯稱是幫許晉銘買
    紅灰云云。惟查，許晉銘、黃一成從警詢、檢察官訊問之過
    程，從未提過黃一成幫許晉銘購買包檳榔用的紅灰之語，是
    許晉銘、黃一成於本院審理時始改稱上情，是否屬實，即非
    無疑。況許晉銘於98年9 月16日17時42分在黃一成住處附近
    ，遭警查獲時，即證稱該包海洛因是甫以4000元之代價向綽
    號「成哥」之男子購得（警一卷第84頁），並明確指認黃一
    成即為「成哥」（警一卷第87頁背面），且其於檢察官訊問
    時仍具結證稱扣案之海洛因是以4000元向黃一成購得（98偵
    28073 卷第10頁），是其上揭證述，應堪採信。顯見許晉銘
    於本院證稱黃一成是幫伊購買包檳榔用的紅灰，在警詢、檢
    察官指證黃一成販賣毒品給伊是怕遭警方移送販賣毒品云云
    ，及被告黃一成改口辯稱是幫許晉銘買紅灰云云，均顯屬事
    後串飾之詞，自難採信。
五、另警方查緝人員於98年9 月16日逮捕被告黃一成、宣淑慧時
    ，從其等住處查扣之碎塊狀物品1 包，為被告黃一成所有，
    業據證人宣淑慧於檢察官訊問時具結證述在卷（98偵28073
    卷第174 頁），而該包碎塊狀物品，經送請法務部調查局濫
    用藥物實驗室檢定結果，認均屬第一級毒品海洛因，合計淨
    重1.70公克（驗餘淨重1.69公克），純度40.16 ﹪，純質淨
    重0.68公克，有卷附該局鑑定書乙紙（98審訴4989卷第73頁
    ），且被告黃一成僅施用甲基安非他命，並未施用海洛因，
    為被告黃一成供述在卷（警一卷第8 頁、98偵28073 卷第32
    頁），顯見查獲扣案之海洛因，係被告黃一成以營利為目的
    販入後，經多次販賣後剩餘之毒品。被告宣淑慧雖於本院審
    理時改稱扣案之海洛因是伊自己施用云云。惟查，扣案海洛
    因係被告黃一成所有，並非宣淑慧所有，業據宣淑慧於98年
    11月5 日檢察官訊問時以證人身份具結證述在卷（98偵2807
    3 卷第174 頁），且扣案海洛因純度高達40.16 ﹪，復有電
    子磅秤、分裝袋、糖粉等供稀釋、分裝毒品之工具扣案可佐
    ，是被告宣淑慧因遭檢察官以與黃一成共同販賣毒品起訴後
    ，始於本院審理時改口辯稱扣案海洛因是供自己施用云云，
    顯屬事後卸責之詞，不可採信。
六、另扣案之電子磅秤1 台、分裝袋2 包、糖粉3 包（警一卷第
    23至27頁），一般均用作供稀釋、分裝毒品之用，足見被告
    黃一成、宣淑慧有稀釋、分裝毒品之行為。此外復有扣案門
    號0000000000號之BenQ牌、門號0000000000號之大陸雙卡行
    動電話各1 支（均含SIM 卡）、本院98年度聲搜字第1520號
    搜索票（警一卷第22頁）、臺灣雲林地院98年度聲監字第30
    6 號通訊監察書（98警聲搜1540卷第8 至10頁）、台中縣政
    府警察局針對黃一成、宣淑慧、郭春足、許晉銘等人之搜索
    、扣押筆錄（警一卷第23至27、50至54、65至68、92至95頁
    ）、查扣手機翻拍照片（警一卷第37至39頁）、宣淑慧、郭
    春足、許晉銘、梁溫從之尿液送驗真實姓名對照表（警一卷
    第55、77、104 、150 頁）、蒐證照片（警一卷第70頁）、
    郭春足、許晉銘、梁溫從指認犯罪嫌疑人紀錄表（警一卷第
    77、87頁、警二卷第140 頁）、郭春足、許晉銘查獲現場照
    片（警一卷第78至81、105 至107 頁）、黃一成、宣淑慧所
    使用門號0000000000、0000000000號行動電話之通聯紀錄、
    通訊監察譯文（98偵28073 譯文卷第98至105 、112 至117
    、128 至132 頁、98他6260卷第47至53頁）、梁溫從所使用
    門號0000000000號之通聯紀錄（98偵28073 譯文卷第107 至
    108 頁）、許晉銘所使用門號0000000000號之通聯紀錄（98
    偵28073 譯文卷第120 至125 頁）、車籍查詢基本資料（98
    警聲搜1540卷第63頁）等資料在卷可稽，
七、綜上所述，被告黃一成、宣淑慧上揭所辯，均不值採。本件
    被告黃一成、宣淑慧上揭共同販賣甲基安非他命予許晉銘1
    次、梁溫從2 次、共同販賣海洛因予郭春足1 次，及被告黃
    一成另販賣海洛因予郭春足、許晉銘各1 次之犯行，均事證
    明確，堪以認定，應依法論科。
八、核被告黃一成所為，係犯毒品危害防制條例第4 條第2 項之
    販賣第二級毒品罪（共3 罪，即附表編號1 至3 ）、同條第
    1 項之販賣第一級毒品（共3 罪，即附表編號4 至6 ）；被
    告宣淑慧所為，則係犯毒品危害防制條例第4 條第2 項之販
    賣第二級毒品（即附表編號1 至3 ）、販賣第一級毒品罪（
    即附表編號4 ）。被告2 人持有甲基安非他命、海洛因之低
    度行為，均為販賣甲基安非他命、海洛因之高度行為所吸收
    ，均不另論罪。被告2 人上開所犯販賣第二級毒品、第一級
    毒品罪各罪間，犯意個別，行為互殊，應予分論併罰。被告
    黃一成、宣淑慧就附表編號1 至3 所示3 次販賣第二級毒品
    甲基安非他命，及就附表編號4 所示1 次販賣第一級毒品海
    洛因之犯行，均有犯意聯絡及行為分擔，應均論以共同正犯
    。又被告宣淑慧曾受有期徒刑以上刑之宣告（詳參事實欄一
    所載），有臺灣高等法院被告前案紀錄表附卷可稽，其於前
    開有期徒刑執行完畢後5 年內，故意再犯上開所列有期徒刑
    以上之罪，均為累犯，本應各依刑法第47條第1 項之規定加
    重其刑，惟被告宣淑慧所犯販賣第一級毒品罪為最輕本刑無
    期徒刑以上之罪，販賣第二級毒品罪最重本刑為無期徒刑部
    分，依法均不得加重，故僅就被告宣淑慧所犯販賣第一級毒
    品罪、第二級毒品罪之併科罰金部分，依法加重其刑。復按
    毒品危害防制條例制訂之目的，係為防制毒品危害，維護國
    民身心健康，而有關販賣第一級毒品罪責部分，則處以死刑
    或無期徒刑之重刑，然若未分別行為人販賣第一級毒品之數
    量、次數、獲利金額及所造成之危害，一律處以死刑或無期
    徒刑之重刑，自非罰其所當罰之刑事政策目的，亦非阻絕毒
    害之唯一方法。查，被告黃一成於本次經警查獲時販賣第一
    級毒品海洛因之次數僅有3 次（其中附表編號4 是與宣淑慧
    共同犯之），被告宣淑慧僅有1 次，且每次販賣所得僅為10
    00元至4000元，犯罪所得不多，另扣案之海洛因驗後淨重僅
    1.70公克，純質淨重更僅有0.68公克，是其等所販賣第一級
    毒品之數量非鉅，衡之毒品危害防制條例第4 條第1 項法定
    本刑為死刑、無期徒刑，倘與大量販賣毒品者相比，若處以
    被告2 人該法定最輕本刑即無期徒刑，猶尚嫌過重，其情狀
    尚堪憫恕，爰就其等販賣第一級毒品罪部分，均依刑法第59
    條規定減輕其刑。
九、爰審酌被告2 人為牟私利，販賣毒品殘害國民身心健康，足
    使社會施用毒品人口增加，而相對提高社會負成本，減損勞
    動生產力，影響社會層面至深且鉅，且犯後均否認犯行，互
    相推諉卸責，毫無悔意，宣淑慧並有上述前科紀錄，素行非
    佳，本均不宜寬貸，惟念其等販賣毒品所得金額非多，查獲
    之毒品數量非鉅，及被告2 人參與情節之輕重等一切情狀，
    各量處如主文所示之刑。又依被告2 人販賣第一級毒品罪之
    性質，認均有褫奪公權之必要，爰均依刑法第37條第2 項規
    定，各予以宣告褫奪公權如主文所示，並分別定其等應執行
    之刑。
十、按以營利為目的販入毒品，經多次販賣後，持有剩餘毒品被
    查獲，其各次販賣毒品行為，固應併合處罰。惟該持有剩餘
    毒品之低度行為，應僅為最後一次販賣毒品之高度行為所吸
    收，不另論罪，故就該查獲之剩餘毒品，祇能於最後一次之
    販賣毒品罪宣告沒收銷燬，不得於各次販賣毒品罪均宣告沒
    收銷燬（最高法院98年台上5283號判決要旨參照）。本件扣
    案之海洛因1 包（驗餘淨重1.69公克，純度40.16 ﹪，純質
    淨重0.68公克，即附表編號6 「應沒收銷燬之物」欄所示）
    ，顯係被告黃一成以營利為目的販入毒品，經多次販賣後剩
    餘之毒品，依上開判決要旨，自應於被告黃一成最後1 次之
    販賣毒品罪（即98年9 月16日販賣海洛因予許晉銘該次犯行
    ）宣告沒收銷燬。又扣案門號0000000000號BenQ牌之行動電
    話1 支（含SIM 卡），係分別供附表編號1 至6 所示販賣毒
    品之犯行聯絡之用、門號0000000000號大陸雙卡之行動電話
    1 支（含SIM 卡），則係分別供附表編號1 、4 所示販賣毒
    品之犯行聯絡之用，且均為被告黃一成、宣淑慧所有，業據
    被告黃一成供述在卷（98偵28073 卷第32頁），應毒品危害
    防制條例第19條第1 項規定，宣告沒收之。又扣案之電子磅
    秤1 台、分裝袋2 包、糖粉3 包，均為被告黃一成、宣淑慧
    2 人所有，業據被告黃一成供述在卷（98偵28073 卷第32頁
    ），且預備供稀釋、分裝毒品之用，應均依刑法第38條第1
    項第2 款之規定宣告沒收。另未扣案如附表編號1 至4 「應
    沒收或抵償之財物」欄所示之財物（即販賣予許晉銘甲基安
    非他命6000元1 次、梁溫從甲基安非他命1000元1 次及500
    元1 次、郭春足海洛因1000元1 次），屬於被告2 人共同販
    賣毒品所得，均應依據毒品危害防制條例第19條第1 項之規
    定宣告連帶沒收；如全部或一部不能沒收時，應以其等財產
    連帶抵償之。而未扣案如附表編號5 至6 「應沒收或抵償之
    財物」欄所示之財物（即黃一成販賣予郭春足海洛因1000元
    1 次、許晉銘海洛因4000元1 次），屬於被告黃一成販賣毒
    品所得，應均依據毒品危害防制條例第19條第1 項之規定宣
    告沒收；如全部或一部不能沒收時，應以其財產抵償之。另
    扣案之甲基安非他命1 包、殘渣袋17個、吸食器1 組、現金
    151900元，及摩托羅拉牌、E-MOBILE牌、ELYIA 牌、VK牌、
    G-PLUS牌行動電話各1 支、NOKIA 牌行動電話2 支，及宣淑
    慧身上扣得之現金1200元，以及其他扣案物，均核與本案犯
    罪無關，爰均不為沒收之諭知。
參、無罪部分
一、公訴意旨另以：被告宣淑慧與黃一成共同基於販賣第一級毒
    品海洛因之犯意聯絡，由許晉銘於98年9 月16日15時36分許
    ，以門號0000000000號之行動電話撥打黃一成所使用門號00
    00000000號之行動電話聯絡後，於同日下午4 時許，約在高
    雄市左營區○○○路21 4號3 樓之2 住處，共同販賣價值40
    00元之海洛因1 包予許晉銘等語，因認被告宣淑慧另共同涉
    犯毒品危害防制條例第4 條第1 項之販賣第一級毒品海洛因
    罪嫌。
二、按犯罪事實應依證據認定之，無證據不得認定犯罪事實；不
    能證明被告犯罪者，應諭知無罪之判決，刑事訴訟法第154
    條第2 項、第301 條第1 項分別定有明文。又事實之認定，
    應憑證據，如未能發現相當證據，或證據不足以證明，自不
    能以推測或擬制之方法，為裁判基礎；且認定犯罪事實所憑
    之證據，雖不以直接證據為限，間接證據亦包括在內，然而
    無論直接證據或間接證據，其為訴訟上之證明，須於通常一
    般之人均不致有所懷疑，而得確信其為真實之程度者，始得
    據為有罪之認定，倘其證明尚未達到此一程度，而有合理之
    懷疑存在而無從使事實審法院得有罪之確信時，即應由法院
    為諭知被告無罪之判決（最高法院40年台上字第86號、76年
    度台上字第4986號著有判例意旨可資參照）。
三、公訴人認被告宣淑慧另涉犯上開共同販賣第一級毒品海洛因
    犯行，無非係以證人許晉銘於警詢、檢察官訊問時之證述、
    卷附通訊監察譯文，及扣案海洛因等物為其論據。訊據被告
    宣淑慧堅稱伊未於前揭時、地，與黃一成共同販賣海洛因予
    許晉銘等語。經查：
四、證人許晉銘雖於98年9 月16日警詢中指稱警方查扣之海洛因
    是伊於當日下午15時至16時左右，以4000元向黃一成購得，
    他女友姐仔（指宣淑慧）在場等語（警一卷第84頁）。惟查
    ，從卷附通訊監察譯文顯示，該次交易是由許晉銘先於98年
    9 月16日15時36分，以門號0000000000號之行動電話撥打門
    號0000000000號之行動電話與黃一成聯絡，由黃一成接聽後
    ，約在黃一成住處見面，有卷附通訊監察譯文可稽（98偵28
    073 譯文卷第88之1 頁），且隨後在黃一成住處是由他親自
    將價值4000元之海洛因交予許晉銘，未與宣淑慧交易，復據
    證人許晉銘於警詢中證述在卷（警一卷第84、85頁背面），
    且於檢察官訊問時亦具結證稱不記得當時宣淑慧在作什麼，
    記得她是躺在沙發上，沒有特別注意她在作什麼（98偵2807
    3 卷第203 頁），是被告宣淑慧縱於黃一成與許晉銘交易海
    洛因時在旁，但並未與許晉銘有任何交涉，僅因許晉銘與黃
    一成該次交易毒品時在場乙節，得否逕認與黃一成有共同販
    賣毒品之犯行，實非無疑。
五、此外，復查無其他積極證據足資認定被告宣淑慧有檢察官所
    指上述與黃一成共同販賣海洛因予許晉銘之犯行，是依前揭
    規定及判例意旨，在罪疑唯輕原則下，自應就被告宣淑慧被
    訴販賣海洛因給許晉銘之犯行，為無罪之諭知。
據上論斷，應依刑事訴訟法第299 條第1 項前段、第301 條第1
項，毒品危害防制條例第4 條第1 項、第2 項、第18條第1 項前
段、第19條第1 項，刑法第11條、第28條、第37條第2 項、第38
條第1 項第2 款、第47條第1 項、第59條、第51條第5 款、第8
款，判決如主文。
本案經檢察官李宜穎到庭執行職務。
中    華    民    國    99    年    12    月    8     日
                  刑事第六庭  審判長  法  官  李璧君
                                      法  官  鄭峻明
                                      法  官  曾仁勇
上列正本證明與原本無異。
如不服本判決應於收受送達後十日內向本院提出上訴書狀，其未
述上訴之理由者並得於提起上訴後十日內向本院補提理由書（須
按他造當事人之人數附繕本）。
中    華    民    國    99    年    12    月    8     日
                                      書記官  王紀芸
附錄本案論罪科刑法條
毒品危害防制條例第4 條第1 項、第2 項：
製造、運輸、販賣第一級毒品者，處死刑或無期徒刑；處無期徒
刑者，得併科新臺幣2 千萬元以下罰金。
製造、運輸、販賣第二級毒品者，處無期徒刑或7 年以上有期徒
刑，得併科新臺幣1 千萬元以下罰金。
附表
┌──┬───┬────┬──────────────┬─────┬───┬────┬────┬───────┬─────┬──────┬───┐
│編號│行為人│販賣對象│販賣時間、地點、方式及金額（│罪      名│累犯  │應處徒刑│褫奪公權│應沒收銷燬之物│應沒收之物│應沒收或抵償│備註  │
│    │      │        │新台幣）                    │          │      │        │        │              │          │之物        │      │
├──┼───┼────┼──────────────┼─────┼───┼────┼────┼───────┼─────┼──────┼───┤
│ 1  │黃一成│許晉銘  │許晉銘於98年8 月26日15時37分│黃一成共同│無    │黃一成處│        │              │扣案門號09│未扣案販賣第│即起訴│
│    │宣淑慧│        │許，以門號0000000000號之行動│犯販賣第二│      │有期徒刑│        │              │00000000號│二級毒品所得│書犯罪│
│    │      │        │電話撥打黃一成所持用門號0936│級毒品罪  │      │柒年陸月│        │              │之BenQ牌、│新臺幣陸仟元│事實欄│
│    │      │        │664949號之行動電話聯絡購買甲├─────┼───┼────┤        │              │門號091298│，連帶沒收之│一、(三)│
│    │      │        │基安非他命後，黃一成隨即以門│宣淑慧共同│累犯  │宣淑慧處│        │              │3373號大陸│，如全部或一│      │
│    │      │        │號0000000000號之行動電話，撥│犯販賣第二│      │有期徒刑│        │              │雙卡行動電│部不能沒收時│      │
│    │      │        │打宣淑慧所使用門號0000000000│級毒品罪  │      │柒年陸月│        │              │話各壹支（│，應以其等財│      │
│    │      │        │號之行動電話告知許晉銘欲購買│          │      │        │        │              │均含SIM 卡│產連帶抵償之│      │
│    │      │        │甲基安非他命事宜，同日16時許│          │      │        │        │              │）、電子磅│。          │      │
│    │      │        │，許晉銘即前往黃一成、宣淑慧│          │      │        │        │              │秤壹台、分│            │      │
│    │      │        │位在高雄市左營區○○○路214 │          │      │        │        │              │裝袋貳包，│            │      │
│    │      │        │號3 樓之2 住處樓下，由宣淑慧│          │      │        │        │              │均沒收之。│            │      │
│    │      │        │交付甲基安非他命1 包予許晉銘│          │      │        │        │              │          │            │      │
│    │      │        │，並向他收取6000元，得款由黃│          │      │        │        │              │          │            │      │
│    │      │        │一成、宣淑慧朋分花用。      │          │      │        │        │              │          │            │      │
├──┼───┼────┼──────────────┼─────┼───┼────┼────┼───────┼─────┼──────┼───┤
│ 2  │黃一成│梁溫從  │梁溫從於98年8 月27日17時6 分│黃一成共同│無    │黃一成處│        │              │扣案門號09│未扣案販賣第│即起訴│
│    │宣淑慧│        │許，以門號0000000000號之行動│犯販賣第二│      │有期徒刑│        │              │00000000號│二級毒品所得│書犯罪│
│    │      │        │電話，撥打黃一成所持用門號09│級毒品罪  │      │柒年陸月│        │              │之BenQ牌行│新臺幣壹仟元│事實欄│
│    │      │        │00000000號之行動電話聯絡購買├─────┼───┼────┤        │              │動電話壹支│，連帶沒收之│一、(一)│
│    │      │        │甲基安非他命後，同日18時許，│宣淑慧共同│累犯  │宣淑慧處│        │              │（含SIM 卡│，如全部或一│      │
│    │      │        │約在高雄市左營區○○○路214 │犯販賣第二│      │有期徒刑│        │              │）、電子磅│部不能沒收時│      │
│    │      │        │號社區中庭，推由宣淑慧交付甲│級毒品罪  │      │柒年陸月│        │              │秤壹台、分│，應以其等財│      │
│    │      │        │基安非他命1 包予梁溫從，並向│          │      │        │        │              │裝袋貳包，│產連帶抵償之│      │
│    │      │        │梁溫從收取1000元後，得款由黃│          │      │        │        │              │均沒收之。│。          │      │
│    │      │        │一成、宣淑慧朋分花用。      │          │      │        │        │              │          │            │      │
├──┼───┼────┼──────────────┼─────┼───┼────┼────┼───────┼─────┼──────┼───┤
│ 3  │黃一成│梁溫從  │梁溫從於98年8 月28日19時31分│黃一成共同│無    │黃一成處│        │              │扣案門號09│未扣案販賣第│即起訴│
│    │宣淑慧│        │、同日19時56分許，陸續以門號│犯販賣第二│      │有期徒刑│        │              │00000000號│二級毒品所得│書犯罪│
│    │      │        │0000000000號之行動電話，撥打│級毒品罪  │      │柒年陸月│        │              │之BenQ牌行│新臺幣伍佰元│事實欄│
│    │      │        │黃一成所持用門號0000000000號├─────┼───┼────┤        │              │動電話壹支│，連帶沒收之│一、(二)│
│    │      │        │之行動電話聯絡購買甲基安非他│宣淑慧共同│累犯  │宣淑慧處│        │              │（含SIM 卡│，如全部或一│      │
│    │      │        │命後，隨後於同日20時3 分許，│犯販賣第二│      │有期徒刑│        │              │）、電子磅│部不能沒收時│      │
│    │      │        │梁溫從又以上揭門號0000000000│級毒品罪  │      │柒年陸月│        │              │秤壹台、分│，應以其等財│      │
│    │      │        │號之行動電話，續撥打門號0936│          │      │        │        │              │裝袋貳包，│產連帶抵償之│      │
│    │      │        │664949號之行動電話，由宣淑慧│          │      │        │        │              │均沒收之。│。          │      │
│    │      │        │接聽後，約在高雄市左營區明華│          │      │        │        │              │          │            │      │
│    │      │        │一路214 號社區中庭，推由宣淑│          │      │        │        │              │          │            │      │
│    │      │        │慧交付甲基安非他命1 包予梁溫│          │      │        │        │              │          │            │      │
│    │      │        │從，並向梁溫從收取500 元後，│          │      │        │        │              │          │            │      │
│    │      │        │得款由黃一成、宣淑慧朋分花用│          │      │        │        │              │          │            │      │
│    │      │        │。                          │          │      │        │        │              │          │            │      │
├──┼───┼────┼──────────────┼─────┼───┼────┼────┼───────┼─────┼──────┼───┤
│ 4  │黃一成│郭春足  │郭春足於98年9 月11日15時45分│黃一成共同│無    │黃一成處│褫奪公權│              │扣案門號09│未扣案販賣第│即起訴│
│    │宣淑慧│        │許，以門號0000000000號之行動│犯販賣第一│      │有期徒刑│捌年    │              │00000000號│一級毒品所得│書犯罪│
│    │      │        │電話，撥打黃一成所持用門號09│級毒品罪  │      │拾伍年陸│        │              │之BenQ牌、│新臺幣壹仟元│事實欄│
│    │      │        │00000000號之行動電話聯絡購買│          │      │月      │        │              │門號091298│，連帶沒收之│一、(五)│
│    │      │        │海洛因，因黃一成人在台南縣關├─────┼───┼────┼────┤              │3373號之大│，如全部或一│      │
│    │      │        │廟鄉，遂請郭春足與宣淑慧聯絡│宣淑慧共同│累犯  │宣淑慧處│褫奪公權│              │陸雙卡行動│部不能沒收時│      │
│    │      │        │，郭春足即於同日15時27分、28│犯販賣第一│      │有期徒刑│捌年    │              │電話各壹支│，應以其等財│      │
│    │      │        │分、40分、41分、42分以門號09│級毒品罪  │      │拾伍年陸│        │              │（均含SIM │產連帶抵償之│      │
│    │      │        │00000000號之行動電話，撥打宣│          │      │月      │        │              │卡）、電子│。          │      │
│    │      │        │淑慧所持用門號0000000000號行│          │      │        │        │              │磅秤壹台、│            │      │
│    │      │        │動電話聯絡後，約在高雄市左營│          │      │        │        │              │分裝袋貳包│            │      │
│    │      │        │區○○○路214 號社區中庭，推│          │      │        │        │              │、糖粉參包│            │      │
│    │      │        │由宣淑慧交付海洛因1 包予郭春│          │      │        │        │              │，均沒收之│            │      │
│    │      │        │足，並向他收取1000元，得款由│          │      │        │        │              │。        │            │      │
│    │      │        │黃一成、宣淑慧朋分花用。    │          │      │        │        │              │          │            │      │
├──┼───┼────┼──────────────┼─────┼───┼────┼────┼───────┼─────┼──────┼───┤
│ 5  │黃一成│郭春足  │郭春足於98年9 月16日9 時32分│黃一成犯販│無    │黃一成處│褫奪公權│              │扣案門號09│未扣案販賣第│即起訴│
│    │      │        │、同日10時8 分許，陸續以門號│賣第一級毒│      │有期徒刑│捌年    │              │00000000號│一級毒品所得│書犯罪│
│    │      │        │0000000000號之行動電話，撥打│品罪      │      │拾伍年陸│        │              │之BenQ牌行│新臺幣壹仟元│事實欄│
│    │      │        │黃一成所持用門號0000000000號│          │      │月      │        │              │動電話壹支│，沒收之，如│二    │
│    │      │        │之行動電話聯絡購買海洛因後，│          │      │        │        │              │（含SIM 卡│全部或一部不│      │
│    │      │        │約在台南縣關廟鄉○○○○○道│          │      │        │        │              │）、電子磅│能沒收時，應│      │
│    │      │        │附近之某廟宇碰面，由黃一成交│          │      │        │        │              │秤壹台、分│以其財產抵償│      │
│    │      │        │付海洛因1 包予郭春足，並向他│          │      │        │        │              │裝袋貳包、│之。        │      │
│    │      │        │收取1000元。                │          │      │        │        │              │糖粉參包，│            │      │
│    │      │        │                            │          │      │        │        │              │均沒收之。│            │      │
├──┼───┼────┼──────────────┼─────┼───┼────┼────┼───────┼─────┼──────┼───┤
│ 6  │黃一成│許晉銘  │許晉銘於98年9 月16日15時36分│黃一成犯販│無    │黃一成處│褫奪公權│扣案之海洛因壹│扣案門號09│未扣案販賣第│即起訴│
│    │      │        │許，以門號0000000000號之行動│賣第一級毒│      │有期徒刑│捌年。  │包（驗後淨重壹│00000000號│一級毒品所得│書犯罪│
│    │      │        │電話撥打黃一成所使用門號0936│品罪      │      │拾伍年陸│        │點陸玖公克），│之BenQ牌行│新臺幣肆仟元│事實欄│
│    │      │        │664949號之行動電話聯絡購買海│          │      │月。    │        │沒收銷燬之。  │動電話壹支│，沒收之，如│一、(四)│
│    │      │        │洛因後，同日16時許，約在黃一│          │      │        │        │              │（含SIM 卡│全部或一部不│      │
│    │      │        │成、宣淑慧（無證據證明有犯意│          │      │        │        │              │）、電子磅│能沒收時，應│      │
│    │      │        │聯絡）位在高雄市左營區明華一│          │      │        │        │              │秤壹台、分│以其財產抵償│      │
│    │      │        │路214 號3 樓之2 住處，由黃一│          │      │        │        │              │裝袋貳包、│之。        │      │
│    │      │        │成交付價值4000元之海洛因1 包│          │      │        │        │              │糖粉參包，│            │      │
│    │      │        │予許晉銘。                  │          │      │        │        │              │均沒收之。│            │      │
└──┴───┴────┴──────────────┴─────┴───┴────┴────┴───────┴─────┴──────┴───┘

司法院資訊處製作；財團法人民間司法改革基金會備份。
